臺灣嘉義地方法院刑事判決　　　　　　　　　　　　　九十一年度易緝字第三二號
　　公　訴　人　臺灣嘉義地方法院檢察署檢察官
　　被　　　告　甲○○　男四十.
右列被告因贓物等案件，經檢察官提起公訴（九十一年度偵字第九四號），本院判決
如左：
    主  文
甲○○收受贓物，處有期徒刑捌月；又服用酒類不能安全駕駛交通工具而駕駛，處有
期徒刑參月，應執行有期徒刑拾月。
    事  實
一、甲○○於民國八十一年間因盜匪及竊盜案件，分經臺灣桃園地方法院及本院判處
    有期徒刑八年、二年六月應於刑之執行前強制工作三年，最高法院駁回上訴確定
    ，有期徒行部分並定執行刑為十年五月，於八十六年二月二十四日入監執行，於
    八十九年十一月三日假釋出獄（假釋部分業經撤銷）。
二、緣張宜峰所有、車牌號碼３Ｋ－９４１８號自小客車，於九十年十二月七日七時
    許失竊，甲○○明知綽號「阿進」之成年男子所交付之前開自小客車係來路不明
    之贓物，竟於九十年十二月七日至同月十八日間某日，在不詳地點，予以收受而
    後使用之，並於九十年十二月十七日二十二時許，在嘉義縣六腳鄉港尾寮飲用高
    梁酒後，已因酒醉而意識不清，而達不能安全駕駛之程度，竟仍駕駛前開自小客
    車返家，於行經嘉義縣六腳鄉鄉○○村二點五公里處，因酒醉失控而駛
    入農田中，警方據報前往現場將甲○○自駕駛座前救出並送醫急救，並於朴子醫
    院測得甲○○吐氣之酒精濃度為每公升零點八七毫克。
三、案經嘉義縣警察局朴子分局報請臺灣嘉義地方法院檢察署檢察官偵查起訴。
    理  由
一、訊據被告甲○○矢口否認有何收受贓物及酒後駕車之犯行，辯稱：當天車子不是
    我開的，是我的朋友莊福來開的云云。經查：
    （一）被告甲○○於九十年十二月十七日晚上確有飲酒且已酒醉等情，除據被告
          甲○○自白不諱外，且有酒精濃度測試紀錄表一紙附卷可參，另依刑法第
          一百八十五條之三案件測試觀察紀錄表所載，被告為警查獲後，被告則有
          出入車門困難、語無倫次及昏睡叫喚不醒等情形，足佐被告前開自白與事
          實相符，堪以採信。
    （二）證人即當日查獲被告之警員張茗鈞於本院調查時證稱：「我先到現場，被
          告坐在駕駛座上，我叫他好幾聲都沒反應，我就請消防車來：：（問：當
          時車們是否都關著？）對：：駕駛座旁邊的田地沒有人走過的痕跡，走過
          田地應該會有痕跡：：」倘果該車果係莊福來所駕駛，被告為警查獲時，
          焉有坐於駕駛座之可能？再者，倘該車真係莊福來所駕駛，而莊福來業已
          逃逸，依警卷所附之照片所示，車輛係於農田中，莊福來下車後，應會行
          經田地，然田地卻無何行走過之痕跡，且被告亦無法交待莊福來之住址、
          年籍以供本院查證，足見被告辯稱乃莊福來所駕駛，顯係卸責之詞，自無
          足採。
    （三）被告於偵查時自白稱：「我沒駕車是我朋友『阿進』開車，『阿進』是我
          剛認識一星期左右的朋友：：」於本院調查時則改稱：「是我朋友莊福來
          開的，我不知道他住址：：有人叫他『阿城』或是『黑仔』。我都叫他『
          阿城』：：」先後所述之駕駛人均不相符，且無法正確交待交付車輛之人
          ，既被告對於車輛之來源無法交待，顯見被告知悉該車之來源有問題，被
          告應知該車為贓車，至為明確。
    （四）綜上所述，被告所辯顯係卸責之詞，不足採信，本案事證明確，被告犯行
          堪以認定。
二、核被告甲○○所為，其明知車牌號碼３Ｋ－９４１８號自小客車為來路不明之贓
    物，仍予收受使用，核其所為係犯刑法第三百四十九條第一項之收受贓物罪；又
    其飲酒後已達不能安全駕駛之程度，而駕駛自小客車，係犯刑法第一百八十五條
    之三之罪。被告所犯前開二罪，犯意各別、行為互殊，應分論併罰之。爰審酌被
    告有甚多前科紀錄、品行素行非佳、犯罪手段、犯罪所得、對交通所生危害非輕
    、犯後狡辯卸責、毫無悔意等一切情狀，量處如主文所示之刑，並定應執行之刑
    ，以資懲儆。
據上論斷，應依刑事訴訟法第二百九十九條第一項前段，刑法第三百四十九條第一項
、第一百八十五條之三、第五十一條第五款，罰金罰鍰提高標準條例第一條前段，判
決如主文。
本案經檢察官李文和到庭執行職務
中      華      民      國     九十一    年     十二     月     三十    日
                                      臺灣嘉義地方法院刑事第三庭
                                          法  官   康  存  真
右正本證明與原本無異。
如不服本判決，應於判決送達後十日內，向本院提出上訴狀。
中   華      民      國     九十一    年     十二     月     三十    日
                                          書記官   林  美  芳
